# 请教陈版，关于拆迁处置收益

提问人：taocean 时间：2020-11-10 10:45:00
请教陈版@chenyiwei，有如下问题：
公司厂房拆迁，（ 1 ）已与政府签订拆迁协议并收到部分拆迁补偿款，厂房权证已上交，厂房已拆除；（ 2 ）厂房在拆迁前处于出租状态，政府给予的拆迁补偿款包含了承租户搬迁腾空的费用，目前公司与承租户就搬迁费用尚未达成一致，经咨询律师认为最高应赔付一定的金额，但尚未与承租户达成一致。
请教陈版，在应支付承租户的补偿款尚未确定的情况下，是否应确认资产处置收益？谢谢您！

回答人：chenyiwei
鉴于资产已经拆除，补偿款也已收到，故仍应确认资产处置损益。但需就应支付给承租户的补偿款作出合理、谨慎的估计并确认为预计负债。在作出该项会计估计时，需考虑与承租户之间就解约补偿的谈判进展情况、相关法律法规规定和交易惯例等因素的影响，并可在必要时咨询律师意见。